【裁判字號】    91,易,766
【裁判日期】    920227
【裁判案由】    傷害等
【裁判全文】
臺灣新竹地方法院刑事判決                          九十一年度易字第七六六號
    公  訴  人  臺灣新竹地方法院檢察署檢察官
    被      告  丙○○
右列被告因傷害等案件，經檢察官提起公訴（九十一年度偵字第四六六四號），本院
判決如左：
    主  文
丙○○連續傷害人之身體，處拘役貳拾日，如易科罰金，以參佰元折算壹日。又毀損
他人之汽車引擎蓋烤漆，足以生損害於他人，處罰金貳仟元，如易服勞役，以參佰元
折算壹日。並應於刑之執行完畢或赦免後，令入相當處所，施以監護壹年。
    事  實
一、丙○○與甲○及乙○○係鄰居，平日因生活之細節鎖事，生有嫌隙，且丙○○自
    民國八十五年起，因長期罹患精神分裂症導致精神耗弱，竟基於毀損之犯意，於
    九十一年五月十三日上午十時五分許，在新竹市○○街一二六巷二二弄五號附近
    ，以隨地拾得石頭一顆，刮掉烤漆方式，破壞乙○○所有，置放於該處之車號Ｋ
    Ｖ─七三八七號自小客車引擎蓋上部分烤漆，使其喪失防鏽功能，足以生損害於
    乙○○。嗣為乙○○當場發現，丙○○另基於傷害之概括犯意，連續徒手毆打乙
    ○○之頭部、臉部，並推倒聞訊趕來之乙○○之夫甲○，且以腳踹甲○之左側大
    腿，致乙○○及甲○分別受有頭皮下血腫一Ｘ一公分、右眼眶瘀青二Ｘ三公分、
    左臉頰紅腫一Ｘ一公分及左股骨粉碎性骨折等傷害。
二、案經甲○及乙○○訴由新竹市警察局第一分局報告臺灣新竹地方法院檢察署檢察
    官偵查起訴。
    理  由
一、訊據被告丙○○固不否認曾於上開時、地傷害告訴人乙○○（參本院九十二年二
    月二十日之審理筆錄），惟堅詞否認有何傷害告訴人甲○及毀損乙○○所有上開
    車輛之犯行，並辯稱：當時遭受乙○○誣指其刮損車子之烤漆，一時氣不過，故
    出手毆打乙○○，但其並無毆打甲○云云。經查：被告於上開時、地手持石頭刮
    損告訴人乙○○所有前開自小客車引擎蓋上之烤漆，且徒手毆打乙○○之頭部、
    臉部、進而以腳踹經其推倒在地之告訴人甲○之事實，業經告訴人乙○○及甲○
    分於警、偵訊及本院訊問時指陳在卷（參台灣新竹地方法院檢察署九十一年度偵
    字第四六六四號偵查卷第七、九、二四頁及本院九十一年十一月七日之訊問筆錄
    ），核與證人李建龍於警、偵訊之證述情節相符（參上開偵查卷第十一、二五頁
    ），且有卷附告訴人甲○及乙○○之診斷證明書二紙及相片二幀可佐，本院審酌
    上開診斷證明書之受傷部位及傷勢，均與告訴人甲○及乙○○所指訴被毆打部位
    相符，且證人李建龍與被告亦無特殊嫌隙，理無設詞攀誣之理，是告訴人甲○、
    乙○○及證人李建龍所述，應為可採，益見被告上開所辯，為事後卸責之詞，尚
    難採信。是本案事證明確，被告犯行洵堪認定，自應依法論科。
二、核被告丙○○所為，係犯刑法第二百七十七條第一項傷害罪及同法第三百五十四
    條毀損罪。被告先後毆傷告訴人等犯行，時間緊接，方法相同，係觸犯構成要件
    相同之罪名，顯係基於概括犯意為之，依連續犯規定論以傷害一罪，並依法加重
    其刑。又被告於行為時，對於外界事物之知悉理會能力，較低於正常一般人，已
    達精神耗弱之程度，此有行政院衛生署新竹醫院九十二年一月二十二日之（九二
    ）新醫精字第九二００六０九號函附之精神鑑定報告可參，故應依刑法第十九條
    第二項之規定，減輕其刑。爰審酌被告因上開精神疾病影響，無故毀損告訴人乙
    ○○之財物，復因此互起爭執而毆傷告訴人等，且事後未與告訴人等達成和解，
    所生危害程度，被害人受傷情形暨犯後態度等一切情狀，量處如主文所示之刑，
    並諭知易科罰金及易服勞役之折算標準。
三、再本院認被告罹患慢性精神分裂症，長期有情緒不穩、認知及現實判斷能力受損
    等行為，顯見被告無法自我控制，對社會治安有隨時不可預料之危險，且依精神
    鑑定報告及本院調查結果，被告之妻因工作分擔家計結果，已無力照顧被告，自
    難期待對被告有妥善照顧，為免有再犯傷害等罪之虞，本院依鑑定醫師之建議應
    協助其接受相關治療及輔導，爰依刑法第八十七條第二項、第三項規定，諭知令
    入相當處所施以監護一年。
據上論斷，應依刑事訴訟法第二百九十九條第一項前段，刑法第五十六條、第二百七
十七條第一項、第三百五十四條、第十九條第二項、第四十一條第一項、第四十二條
第二項、第八十七條第二項、第三項，罰金罰鍰提高標準條例第一條第一項前段、第
二條，判決如主文。
本案經檢察官邱朝智到庭執行職務。
中      華      民      國    九十二    年    二      月     二十七    日
                                         臺灣新竹地方法院刑事第一庭
                                             法  官    彭  淑  苑
右正本證明與原本無異。
如不服本判決，應於判決送達後十日內向本院提出上訴狀( 應附繕本 )，上訴於
臺灣高等法院。
                                             書記官    饒  興  蘭
中      華      民      國    九十二    年    二      月     二十七    日
附錄：本案論罪科刑法條全文
中華民國刑法第二百七十七條(普通傷害罪)
傷害人之身體或健康者，處三年以下有期徒刑、拘役或一千元以下罰金。
犯前項之罪因而致人於死者，處無期徒刑或七年以上有期徒刑；致重傷者，處三年以
上十年以下有期徒刑。
中華民國刑法第三百五十四條
毀棄、損壞前二條以外之他人之物或致令不堪用，足以生損害於公眾或他人者，處二
年以下有期徒刑、拘役或五百元以下罰金。


司法院資訊處製作；財團法人民間司法改革基金會備份。
